Minutes et répertoires du notaire François YMBERT, 5 janvier 1541 - 1575 (étude XX)
Archives nationales
- Minutes de François YMBERT, 1541 - 1575; MC/ET/XX/35 - MC/ET/XX/83
  - Minutes (inventaires après décès). 1545 - 1549, MC/ET/XX/73
    - Inventaire après décès de Jean Mauclerc, gainier à Paris, demeurant rue de la Coutellerie, à l'enseigne de la Croix blanche, dressé à la requête de Barbe Feucher, sa veuve, exécutrice testamentaire, tutrice de leur fille mineure., 9 février 1549; MC/ET/XX/73; 2 f. Détérioré dans la partie supérieure. Existe sous forme d'expédition.
      Sculpture; tapis peints sur toile; outils du métier de gainier.
      Documents du Minutier central des notaires de Paris, Inventaires après décès, tome II, 1547-1560, catalogue [2059 actes], par Florence Greffe et Valérie Brousselle, Paris, Archives nationales,1997, notice n°294 (instrument de recherche imprimé dématérialisé dont la version intégrale est accessible en ligne par la rubrique 'Autres instruments de recherche', voir contexte dans le Plan d’orientation général - Notaires de Paris, guides thématiques du Minutier).
      inventaire après décès; Coutellerie (rue de la); Feucher, Barbe (veuve de Jean Mauclerc); Mauclerc, Jean; maroquinier
    - Inventaire après décès de Michel de Bonvillier, marchand-et-bourgeois-de-Paris, et de Guillemette de Rouverse, sa femme, demeurant rue Saint-Germain-l'Auxerrois, à l'enseigne de la Fleur de lys, dressé à la requête de Mathieu Bréban, marchand-et-bourgeois-de-Paris, tuteur des enfants mineurs des défunts, et de Claude Demoussy l'aîné, marchand-et-bourgeois-de-Paris, exécuteur testamentaire de Guillemette., 10 février 1549; MC/ET/XX/73; 27 f. Première page détériorée.
      Tapisseries; bijoux; livres; titres de propriété; contrat de mariage.
      Documents du Minutier central des notaires de Paris, Inventaires après décès, tome II, 1547-1560, catalogue [2059 actes], par Florence Greffe et Valérie Brousselle, Paris, Archives nationales,1997, notice n°295 (instrument de recherche imprimé dématérialisé dont la version intégrale est accessible en ligne par la rubrique 'Autres instruments de recherche', voir contexte dans le Plan d’orientation général - Notaires de Paris, guides thématiques du Minutier).
      inventaire après décès; Saint-Germain-l'Auxerrois (rue); Bonvillier, Michel de; Bréban, Mathieu; Demoussy, Claude l'aîné; Rouverse, Guillemette de (femme de Michel de Bonvillier); commerçant
    - Inventaire après décès de Madeleine de Poupeville, femme de Pierre Eustace l'aîné, marchand épicier, bourgeois de Paris, demeurant rue Saint-Jacques-de-la-Boucherie, dressé à la requête de Pierre Eustace le jeune, marchand épicier, bourgeois de Paris, exécuteur testamentaire, de Jean Musnier le jeune, et de Jeanne Eustace l'aînée, sa femme, de François Moireau, à cause de Jeanne Eustace la jeune, sa femme, et d'Étienne Pajot, marchand apothicaire épicier, bourgeois de Paris, tuteur des enfants mineurs de la défunte., 27 février 1549; MC/ET/XX/73; 26 f.
      Livres; tapisserie; maison à Dampont.
      Documents du Minutier central des notaires de Paris, Inventaires après décès, tome II, 1547-1560, catalogue [2059 actes], par Florence Greffe et Valérie Brousselle, Paris, Archives nationales,1997, notice n°301 (instrument de recherche imprimé dématérialisé dont la version intégrale est accessible en ligne par la rubrique 'Autres instruments de recherche', voir contexte dans le Plan d’orientation général - Notaires de Paris, guides thématiques du Minutier).
      inventaire après décès; Saint-Jacques-la-Boucherie (rue); Eustace, Jeanne l'aînée, (femme de Jean Musnier le jeune); Eustace, Jeanne la jeune, (femme puis veuve de François Moireau); Eustace, Pierre l'aîné; Eustace, Pierre le jeune; Moireau, François; Musnier, Jean le jeune; Pajot, Étienne; Poupeville, Madeleine de (femme de Pierre Eustace l'aîné); commerçant; commerçant; commerçant; pharmacien
    - Inventaire après décès de Bastienne Dulochet, femme de Noël Regnault, marchand mercier, bourgeois de Paris, demeurant rue de la Savonnerie, à l'enseigne de la Coupe d'or, dressé à la requête de son époux, exécuteur testamentaire, tuteur de leurs enfants mineurs, en la présence de Claude Pichon, marchand-et-bourgeois-de-Paris, subrogé tuteur., 6 avril 1549; MC/ET/XX/73; 6 f.
      Tapis peints sur toile; marchandises du métier de mercier.
      Documents du Minutier central des notaires de Paris, Inventaires après décès, tome II, 1547-1560, catalogue [2059 actes], par Florence Greffe et Valérie Brousselle, Paris, Archives nationales,1997, notice n°308 (instrument de recherche imprimé dématérialisé dont la version intégrale est accessible en ligne par la rubrique 'Autres instruments de recherche', voir contexte dans le Plan d’orientation général - Notaires de Paris, guides thématiques du Minutier).
      inventaire après décès; Savonnerie (rue de la); Dulochet, Bastienne (femme de Noël Regnault); Pichon, Claude; Regnault, Noël; commerçant; commerçant
    - Inventaire après décès d'Antoine Regnou, marchand courtier à Paris, demeurant rue de la Verrerie, dressé à la requête de Guillemette Bastonnier, sa veuve, exécutrice testamentaire, et de Jean Brégot, marchand orfèvre à Paris, tuteurs des enfants mineurs du défunt, en la présence de Michel Bastonnier, marchand teinturier, bourgeois de Paris, subrogé tuteur., 20 décembre 1549; MC/ET/XX/73; 3 f.
      Tableau; sculpture.
      Documents du Minutier central des notaires de Paris, Inventaires après décès, tome II, 1547-1560, catalogue [2059 actes], par Florence Greffe et Valérie Brousselle, Paris, Archives nationales,1997, notice n°378 (instrument de recherche imprimé dématérialisé dont la version intégrale est accessible en ligne par la rubrique 'Autres instruments de recherche', voir contexte dans le Plan d’orientation général - Notaires de Paris, guides thématiques du Minutier).
      inventaire après décès; Verrerie (rue de la); Bastonnier, Guillemette (veuve d'Antoine Regnou); Bastonnier, Michel; Brégot, Jean; Regnou, Antoine; teinturier blanchisseur; orfèvre; courtier
  - Minutes (inventaires après décès). 1546 - 1567, MC/ET/XX/74
    1546 à 1547, 1555, 1560 à 1561, 1567.
    1560, 25 juillet: inventaire des reliques et joyaux de Saint-Jacques-de la-Boucherie, à l'occasion de l'élection de Jean Boulanger comme chevecier.
    - Inventaire après décès de Robine Fromentin, femme de Tanneguy Aubry, marchand bourgeois de Paris, demeurant sur le Mégisserie, près la Vallée de Misère, à l'enseigne de la Madeleine, dressé à la requête de celui-ci et de Pierre, Michel, Jean, Barthélemy et Philippe Passart, et de Pierre Tissart et Huguette Passart, sa femme, et de Claude de Parie et Guillemette Passart, sa femme, enfants de la défunte, et de Berthelot Passart, son premier mari., 17 mai 1546; MC/ET/XX/74; 62 f.
      Documents du Minutier central des notaires de Paris, Inventaires après décès, tome I, 1483-1547, catalogue [1532 actes], par Madeleine Jurgens, Paris, Archives nationales, 1982, p. 337, notice n° 1446 (instrument de recherche imprimé dématérialisé, certaines notices sont plus détaillées dans la version intégrale accessible en ligne par la rubrique 'Autres instruments de recherche', voir contexte dans le Plan d’orientation général - Notaires de Paris, guides thématiques du Minutier).
    - Inventaire après décès de Marie Fournier, femme de Guillaume Aubry, marchand boucher, bourgeois de Paris, demeurant à l'Ecorcherie, tuteur de Catherine, Charlotte, Tanneguy et Pierre Aubry., 15 novembre 1546; MC/ET/XX/74; 25 f.
      Documents du Minutier central des notaires de Paris, Inventaires après décès, tome I, 1483-1547, catalogue [1532 actes], par Madeleine Jurgens, Paris, Archives nationales, 1982, p. 345, notice n° 1487 (instrument de recherche imprimé dématérialisé, certaines notices sont plus détaillées dans la version intégrale accessible en ligne par la rubrique 'Autres instruments de recherche', voir contexte dans le Plan d’orientation général - Notaires de Paris, guides thématiques du Minutier).
    - Inventaire après décès de Geoffroy du May, maître passeur et voiturier par eau, demeurant rue Fromentel, dressé à la requête de Claude Tanières, sa veuve, et à celle de Jean du May, maître passeur et voiturier par eau, de Jean Jugan, maître passeur à Paris et Antoinette du May, sa femme, et de Jean Rondeau, maître passeur et Catherine du May, sa femme, enfants du défunt., 9 décembre 1546; MC/ET/XX/74; 10 f.
      Documents du Minutier central des notaires de Paris, Inventaires après décès, tome I, 1483-1547, catalogue [1532 actes], par Madeleine Jurgens, Paris, Archives nationales, 1982, p. 347, notice n° 1495 (instrument de recherche imprimé dématérialisé, certaines notices sont plus détaillées dans la version intégrale accessible en ligne par la rubrique 'Autres instruments de recherche', voir contexte dans le Plan d’orientation général - Notaires de Paris, guides thématiques du Minutier).
    - Inventaire après décès de Pierre Guyart, boucher, demeurant place aux Veaux, dressé à la requête de Guillemette Thierrye, tutrice de Nicolas, Jean, Tanneguy, Margue rite, Jeanne et Philippe Guyart, ses enfants., 29 mars 1547; MC/ET/XX/74; 4 f.
      Documents du Minutier central des notaires de Paris, Inventaires après décès, tome I, 1483-1547, catalogue [1532 actes], par Madeleine Jurgens, Paris, Archives nationales, 1982, p. 356, notice n° 1532 (instrument de recherche imprimé dématérialisé, certaines notices sont plus détaillées dans la version intégrale accessible en ligne par la rubrique 'Autres instruments de recherche', voir contexte dans le Plan d’orientation général - Notaires de Paris, guides thématiques du Minutier).
    - Inventaire après décès de Guillaume Thomas, mesureur de grain à Paris, demeurant rue Geoffroy-l'Angevin, dressé à la requête de Catherine Joly, sa veuve, tutrice de leurs enfants mineurs, de Thomas Breugnet, maître boulanger à Paris, de Marie Thomas, sa femme, et de Nicolas Joly, maître faiseur de verges à nettoyer à Paris, exécuteur testamentaire et tuteur de la fille que le défunt a eue de Colette Morelet, sa deuxième femme., 29 avril 1554; MC/ET/XX/74; 17 f.
      Tableau; contrats de mariage.
      Documents du Minutier central des notaires de Paris, Inventaires après décès, tome II, 1547-1560, catalogue [2059 actes], par Florence Greffe et Valérie Brousselle, Paris, Archives nationales,1997, notice n°1075 (instrument de recherche imprimé dématérialisé dont la version intégrale est accessible en ligne par la rubrique 'Autres instruments de recherche', voir contexte dans le Plan d’orientation général - Notaires de Paris, guides thématiques du Minutier).
      inventaire après décès; Geoffroy-l'Angevin (rue); Breugnet, Thomas; Joly, Catherine (veuve de Guillaume Thomas); Joly, Nicolas; Morelet, Colette (femme de Guillaume Thomas); Thomas, Guillaume; Thomas, Marie (femme de Thomas Breugnet); boulanger; officier civil (Ancien Régime)
    - Inventaire après décès de Pasquette Fleurye, femme de Claude Benoist, maître menuisier à Paris, demeurant rue de la Chanvrerie, dressé à la requête de son époux, tuteur de leurs enfants mineurs, en la présence d'Antoine Delaruelle, mesureur de blé à Paris, subrogé tuteur., 22 avril 1555; MC/ET/XX/74; 4 f.
      Marchandises et outils du métier de menuisier.
      Documents du Minutier central des notaires de Paris, Inventaires après décès, tome II, 1547-1560, catalogue [2059 actes], par Florence Greffe et Valérie Brousselle, Paris, Archives nationales,1997, notice n°1069 (instrument de recherche imprimé dématérialisé dont la version intégrale est accessible en ligne par la rubrique 'Autres instruments de recherche', voir contexte dans le Plan d’orientation général - Notaires de Paris, guides thématiques du Minutier).
      inventaire après décès; Chanverrerie (rue de la); Benoist, Claude; Delaruelle, Antoine; Fleurye, Pasquette (femme de Claude Benoist); officier civil (Ancien Régime); officier civil (Ancien Régime)
    - Inventaire après décès de Richard Regnard, maître orfèvre à Paris, demeurant sur le pont au Change, dressé à la requête de Marie Testart, sa veuve, d'Étienne Regnard, maître orfèvre à Paris, en son nom et comme tuteur de Jean Regnard, son frère, de Denis Duperrey, à cause de Marie Regnard, sa femme, de Robert Decollines, orfèvre à Paris, à cause de Claude Regnard, sa femme, de Cyprien Rousseau, à cause de Denise Regnard, sa femme, et de Jean Émery, maître orfèvre à Paris, subrogé tuteur., 10 juillet 1555; MC/ET/XX/74; 10 f.
      Tapis peints sur toile; tableau; marchandises et outils du métier d'orfèvre; contrat de mariage.
      Documents du Minutier central des notaires de Paris, Inventaires après décès, tome II, 1547-1560, catalogue [2059 actes], par Florence Greffe et Valérie Brousselle, Paris, Archives nationales,1997, notice n°1091 (instrument de recherche imprimé dématérialisé dont la version intégrale est accessible en ligne par la rubrique 'Autres instruments de recherche', voir contexte dans le Plan d’orientation général - Notaires de Paris, guides thématiques du Minutier).
      inventaire après décès; Change (pont au); Decollines, Robert; Duperrey, Denis; Émery, Jean; Regnard, Claude (femme de Robert Decollines); Regnard, Denise (femme de Cyprien Rousseau); Regnard, Étienne; Regnard, Jean; Regnard, Marie (femme de Denis Duperrey); Regnard, Richard; Rousseau, Cyprien; Testart, Marie (veuve de Richard Regnard); orfèvre; orfèvre; orfèvre; orfèvre
    - Inventaire après décès de Jeanne Potier, femme de Jacques Vannier, crieur de corps et de vins au Châtelet de Paris, veuve de Jean Josselin, marchand-et-bourgeois-de-Paris, demeurant rue de la Tannerie, à l'enseigne du Chariot, dressé à la requête de son époux, exécuteur testamentaire, tuteur de leurs enfants mineurs, d'Étienne de Folleville, tondeur de draps à Paris, tuteur du fils né du premier mariage de la défunte, et d'Adrien Lambert, subrogé tuteur., 19 août 1555; MC/ET/XX/74; 16 f.
      Tableaux; vaisselle d'argent; contrat de mariage.
      Documents du Minutier central des notaires de Paris, Inventaires après décès, tome II, 1547-1560, catalogue [2059 actes], par Florence Greffe et Valérie Brousselle, Paris, Archives nationales,1997, notice n°1108 (instrument de recherche imprimé dématérialisé dont la version intégrale est accessible en ligne par la rubrique 'Autres instruments de recherche', voir contexte dans le Plan d’orientation général - Notaires de Paris, guides thématiques du Minutier).
      inventaire après décès; Tannerie (rue de la); Folleville, Étienne de; Josselin, Jean; Lambert, Adrien; Potier, Jeanne (femme de Jacques Vannier, veuve de Jean Josselin); Vannier, Jacques; tisserand; commerçant
    - Inventaire après décès de Guillaume Ledart, maître verger à Paris, demeurant rue Saint-Jacques-de-la-Boucherie, à l'enseigne de l'Image saint Nicolas, dressé à la requête de Guillemette Gilles, sa veuve, exécutrice testamentaire, tutrice de leurs enfants mineurs, d'Antoine Couteret, marchand à Paris, à cause de Marguerite Ledart l'aînée, sa femme, de Jean Macaigne, maître verger à Paris, à cause de Marguerite Ledart la jeune, sa femme, et comme subrogé tuteur., 17 décembre 1555; MC/ET/XX/74; 15 f.
      Tableaux; tapis peint sur toile; marchandises du métier de verger; vaisselle d'argent; bijoux.
      Documents du Minutier central des notaires de Paris, Inventaires après décès, tome II, 1547-1560, catalogue [2059 actes], par Florence Greffe et Valérie Brousselle, Paris, Archives nationales,1997, notice n°1134 (instrument de recherche imprimé dématérialisé dont la version intégrale est accessible en ligne par la rubrique 'Autres instruments de recherche', voir contexte dans le Plan d’orientation général - Notaires de Paris, guides thématiques du Minutier).
      inventaire après décès; Saint-Jacques-la-Boucherie (rue); Couteret, Antoine; Gilles, Guillemette (veuve de Guillaume Ledart); Ledart, Guillaume; Ledart, Marguerite l'aînée, (femme d'Antoine Couteret); Ledart, Marguerite la jeune, (femme de Jean Macaigne); Macaigne, Jean; commerçant
    - Inventaire après décès de Blanche Messier, femme de Pierre Perlan, marchand drapier, bourgeois de Paris, demeurant au coin du pont aux Meuniers et de la Vallée-de-Misère, dressé à la requête de son époux, exécuteur testamentaire, tuteur de leurs enfants mineurs, et de Jean Messier, marchand-et-bourgeois-de-Paris, subrogé tuteur., 10 janvier 1556; MC/ET/XX/74; 18 f.
      Tableau; marchandises du métier de drapier; bijoux; contrat de mariage.
      Documents du Minutier central des notaires de Paris, Inventaires après décès, tome II, 1547-1560, catalogue [2059 actes], par Florence Greffe et Valérie Brousselle, Paris, Archives nationales,1997, notice n°1143 (instrument de recherche imprimé dématérialisé dont la version intégrale est accessible en ligne par la rubrique 'Autres instruments de recherche', voir contexte dans le Plan d’orientation général - Notaires de Paris, guides thématiques du Minutier).
      inventaire après décès; Messier, Blanche (femme de Pierre Perlan); Messier, Jean; Perlan, Pierre; commerçant; négociant
    - Inventaire après décès de Marie Guipille, veuve de Jean de Bloys, demeurant à Paris, rue Comtesse-d'Artois, dressé à la requête d'Henri de Cornouaille, marchand-et-bourgeois-de-Paris, exécuteur testamentaire, de Germaine de Bloys, sa femme, veuve de Jean Ragueneau, de Jean Ragueneau le jeune, marchand hôtelier, bourgeois de Paris, de Jean Costillon, maître orfèvre à Paris, et de Madeleine Bréant, sa femme, fille de Jeanne Ragueneau, de Jean Bréant, maître orfèvre à Paris, tuteur des enfants qu'il a eus de Jeanne Ragueneau., 13 janvier 1556; MC/ET/XX/74; 18 f.
      Tableaux; sculpture; tapisseries; bijoux; vaisselle d'argent; meubles taillés.
      Documents du Minutier central des notaires de Paris, Inventaires après décès, tome II, 1547-1560, catalogue [2059 actes], par Florence Greffe et Valérie Brousselle, Paris, Archives nationales,1997, notice n°1144 (instrument de recherche imprimé dématérialisé dont la version intégrale est accessible en ligne par la rubrique 'Autres instruments de recherche', voir contexte dans le Plan d’orientation général - Notaires de Paris, guides thématiques du Minutier).
      inventaire après décès; Comtesse-d'Artois (rue de la); Bloys, Germaine de (femme d'Henri de Cornouaille, veuve de Jean Ragueneau); Bloys, Jean de; Bréant, Jean; Bréant, Madeleine (femme de Jean Costillon); Cornouaille, Henri de; Costillon, Jean; Guipille, Marie (veuve de Jean de Bloys); Ragueneau, Jean; Ragueneau, Jean le jeune; Ragueneau, Jeanne (femme de Jean Bréant); orfèvre
    - Inventaire après décès de Pierre Tissart, marchand drapier, bourgeois de Paris, demeurant rue des Lombards, au coin de la rue des Cinq-Diamants, dressé à la requête d'Huguette Passart, sa veuve, exécutrice testamentaire, tutrice de leurs enfants mineurs, de Pierre Tissart le jeune, marchand drapier, bourgeois de Paris, de Pierre Boisauffroy le jeune, marchand-et-bourgeois-de-Paris, de Catherine Tissart, sa femme, d'Antoine Semelle, marchand-et-bourgeois-de-Paris, de Geneviève Tissart, sa femme, de Claude Delaistre, marchand apothicaire épicier, bourgeois de Paris, et de Marie Tissart, sa femme, de Jacques Chassebras, de Marguerite Tissart, sa femme, et de Michel Passart, subrogé tuteur., 23 avril 1560; MC/ET/XX/74; 50 f.
      Sculpture; tableaux; tapisserie; tapis peint sur toile; livres; vaisselle d'argent; maison à Mareil.
      Documents du Minutier central des notaires de Paris, Inventaires après décès, tome II, 1547-1560, catalogue [2059 actes], par Florence Greffe et Valérie Brousselle, Paris, Archives nationales,1997, notice n°1948 (instrument de recherche imprimé dématérialisé dont la version intégrale est accessible en ligne par la rubrique 'Autres instruments de recherche', voir contexte dans le Plan d'orientation général - Notaires de Paris, guides thématiques du Minutier).
      inventaire après décès; Boisauffroy, Pierre le jeune; Chassebras, Jacques; Delaistre, Claude; Passart, Huguette (veuve de Pierre Tissart); Passart, Michel; Semelle, Antoine; Tissart, Catherine (femme de Pierre Boisauffroy le jeune); Tissart, Geneviève (femme d'Antoine Semelle); Tissart, Marguerite (femme de Jacques Chassebras); Tissart, Marie (femme de Claude Delaistre); Tissart, Pierre; Tissart, Pierre le jeune; négociant; commerçant; pharmacien; commerçant
    - Inventaire après décès d'Isabeau Duval, femme de Jean Fleury, maître chandelier de suif, bourgeois de Paris, demeurant rue de la Haute-Vannerie, anciennement à l'enseigne du Papegaut, dressé à la requête de son époux, tuteur de leurs enfants mineurs, en la présence d'Étienne Henry, maître savetier à Paris, subrogé tuteur., 17 mai 1560; MC/ET/XX/74; 12 f.
      Tableaux; tapisserie; marchandises du métier de chandelier; bijoux; joyaux.
      Documents du Minutier central des notaires de Paris, Inventaires après décès, tome II, 1547-1560, catalogue [2059 actes], par Florence Greffe et Valérie Brousselle, Paris, Archives nationales,1997, notice n°1963 (instrument de recherche imprimé dématérialisé dont la version intégrale est accessible en ligne par la rubrique 'Autres instruments de recherche', voir contexte dans le Plan d'orientation général - Notaires de Paris, guides thématiques du Minutier).
      inventaire après décès; Vannerie (rue de la); Duval, Isabeau (femme de Jean Fleury); Fleury, Jean; Henry, Étienne; cirier; bottier
    - Inventaire après décès de Pierre de Montmartre, maître orfèvre à Paris, demeurant rue du Vertbois, dressé à la requête de Jacques Crise, marchand changeur, bourgeois de Paris, exécuteur testamentaire., 6 septembre 1560; MC/ET/XX/74; 11 f.
      Tapis peint sur toile; marchandises et outils du métier d'orfèvre.
      Documents du Minutier central des notaires de Paris, Inventaires après décès, tome II, 1547-1560, catalogue [2059 actes], par Florence Greffe et Valérie Brousselle, Paris, Archives nationales,1997, notice n°2012 (instrument de recherche imprimé dématérialisé dont la version intégrale est accessible en ligne par la rubrique 'Autres instruments de recherche', voir contexte dans le Plan d'orientation général - Notaires de Paris, guides thématiques du Minutier).
      inventaire après décès; Vertbois (rue du); Crise, Jacques; Montmartre, Pierre de; agent de change; orfèvre
    - Inventaire après décès de Guillaume Payen, marchand orfèvre, bourgeois de Paris, demeurant en une maison adossée aux murs du Grand-Châtelet, à l'enseigne des Rats, dressé à la requête de Catherine Champin, sa veuve, tutrice de leur fils mineur, de Catherine Payen, veuve de Nicolas Marchais, marchand orfèvre, bourgeois de Paris, de Jean Adam, maître orfèvre à Paris, et de Marie Payen l'aînée, sa femme, de Jean Lepeuple, maître orfèvre à Paris, et de Marie Payen la jeune, sa femme, Jean Adam étant aussi subrogé tuteur., 23 septembre 1560; MC/ET/XX/74; 39 f.
      Sculpture; marchandises du métier d'orfèvre.
      Documents du Minutier central des notaires de Paris, Inventaires après décès, tome II, 1547-1560, catalogue [2059 actes], par Florence Greffe et Valérie Brousselle, Paris, Archives nationales,1997, notice n°2020 (instrument de recherche imprimé dématérialisé dont la version intégrale est accessible en ligne par la rubrique 'Autres instruments de recherche', voir contexte dans le Plan d'orientation général - Notaires de Paris, guides thématiques du Minutier).
      inventaire après décès; Adam, Jean; Champin, Catherine (veuve de Guillaume Payen); Lepeuple, Jean; Marchais, Nicolas; Payen, Catherine (veuve de Nicolas Marchais); Payen, Guillaume; Payen, Marie l'aînée (femme de Jean Adam); Payen, Marie la jeune (femme de Jean Lepeuple); orfèvre; orfèvre